【裁判字號】    95,上易,1
【裁判日期】    950223
【裁判案由】    竊盜
【裁判全文】
臺灣高等法院花蓮分院刑事判決           95年度上易字第1號
上  訴  人  臺灣花蓮地方法院檢察署檢察官
被      告  甲○○
上列上訴人因被告竊盜案件，不服臺灣花蓮地方法院94年度花易
字第50號中華民國94年11月18日第一審判決（檢察官聲請簡易判
決處刑案號：臺灣花蓮地方法院檢察署94年度核退偵字第 179號
），提起上訴，本院判決如下：
    主  文
上訴駁回。
    理  由
一、本案經本院審理結果，認第一審判決被告甲○○無罪並無不
    當，應予維持，並引用第一審判決書記載之理由。
二、檢察官上訴意旨略以：證人胡永輝證述其參與本件扣案手機
    之取得、出售行為，足以知悉其與被告有共犯關係，其證言
    顯有迴護被告及脫免自己刑責之嫌，故其證述拾得扣案手機
    是否屬實即非無疑。參以本案被害人乙○○係同時失竊皮包
    一只、現金、汽車鑰匙、手機等物，衡情竊盜者之目的即在
    取得財物，豈有竊得後單獨棄置有價值手機之理。原審認定
    被告無罪，似有違誤等語。
三、按犯罪事實應依證據認定之，無證據不得認定犯罪事實；不
    能證明被告犯罪者，應諭知無罪之判決，刑事訴訟法第 154
    條第2項、第301條第 1項分別定有明文。又事實之認定，應
    憑證據，如未能發現相當證據，或證據不足以證明，自不能
    以推測或擬制之方法，為裁判基礎；且認定犯罪事實所憑之
    證據，雖不以直接證據為限，間接證據亦包括在內，然無論
    直接或間接證據，其為訴訟上之證明，須於通常一般之人均
    不致於有所懷疑，而得確信其為真實之程度者，始得據之為
    有罪之認定，倘其證明尚未達到此一程度，而有合理性懷疑
    之存在時，即無從為有罪之認定；最高法院著有40年台上字
    第86號、76年台上字第4986號判例可資參照。經查：
（一）原審之所以認定被告甲○○無罪，業據原審本於證據作用
      及引諸上開規定及判例見解，於原判決理由中記載甚詳，
      並無違反證據及經驗法則。
（二）本件既無確切證據，足以認定被告甲○○確有公訴意旨所
      指犯行，法院即無從遽為有罪之判決。而檢察官前揭上訴
      意旨所指，均屬臆測之詞，既未能舉出確切證據以資證明
      ，自無足取，其上訴應予以駁回。
（三）至於被告明知系爭行動電話為證人胡永輝所侵占之遺失物
      ，仍予以收受並持以變賣之行為，是否另涉刑法第 349條
      第 1項之收受贓物罪嫌，應由檢察官另行偵查後為妥適之
      處理，併予敘明。
四、被告甲○○合法傳喚，無正當之理由不到庭者，爰不待其陳
    述，逕行判決。
據上論斷，應依刑事訴訟法第 373條、第368條、第371條，判決
如主文。
本案經檢察官蔡國禎到庭執行職務。
中    華    民    國    95    年     2    月    23    日
                        審判長法  官  何方興
                              法  官  王紋瑩
                              法  官  林德盛
以上正本證明與原本無異。
本件不得上訴。
                              書記官  劉夢蕾
中    華    民    國    95    年     2    月    23    日


司法院資訊處製作；財團法人民間司法改革基金會備份。
